【裁判字號】    92,訴,395
【裁判日期】    920909
【裁判案由】    違反槍砲彈藥刀械管制條例
【裁判全文】
臺灣嘉義地方法院刑事判決                          九十二年度訴字第三九五號
    公  訴  人  臺灣嘉義地方法院檢察署檢察官
    被      告  乙○○
右列被告因違反槍砲彈藥刀械管制條例案件，經檢察官提起公訴（九十二年度偵字第
四二三三號），本院判決如左：
    主  文
乙○○未經許可，持有可發射子彈具有殺傷力之改造手槍，累犯，處有期徒刑壹年肆
月，併科罰金新台幣伍萬元，罰金如易服勞役，以參佰元即新台幣玖佰元折算壹日。
扣案之仿ＢＥＲＥＴＴＡ廠半自動手槍製造之玩具手槍換裝土造金屬槍管而成之改造
手槍壹支（含彈匣壹個）、土造子彈壹顆，均沒收；又共同以加害生命之事，恐嚇他
人致生危害於安全，累犯，處有期徒刑肆月。應執行有期徒刑壹年陸月，併科罰金新
臺幣伍萬元，罰金如易服勞役，以參佰元即新台幣玖佰元折算壹日。扣案之仿ＢＥＲ
ＥＴＴＡ廠半自動手槍製造之玩具手槍換裝土造金屬槍管而成之改造手槍壹支（含彈
匣壹個）、土造子彈壹顆，均沒收。
    事  實
一、乙○○曾有違反懲治盜匪條例前科，於民國八十九年間因偽造文書案件，經本院
    於九十年五月廿八日以八十九年度訴字第七Ｏ一號判處有期徒刑十月，於同年七
    月十二日確定，甫於九十一年七月十三日執行完畢。詎仍不知悔改，其前於八十
    七年十二月三十日，在台中市○○路旁某處，向姓名、年籍不詳綽號「阿塗」之
    男子以新台幣（下同）五萬元購買具有殺傷力之口徑九㎜改造貝瑞塔（ＢＥＲＥ
    ＴＴＡ）手槍一把（含彈匣一個）及可供該手槍使用具有殺傷力之口徑八‧三㎜
    土造子彈七顆，而未經許可持有前開槍、彈。緣於九十二年四月廿三日晚上，因
    與綽號「毛弟」之甲○○在嘉義市○○路某海產店內，因細故發生口角，心生不
    甘，嗣於同年四月三十日在嘉義市○○路四四二號「天居酒屋日本料理」（下稱
    天居酒屋）店前看見甲○○，乙○○即思報復，乃邀同綽號「阿達」及另二名年
    籍、姓名均不詳之成年男子在嘉義市「侏儸紀遊藝場」會合，乙○○並私下攜帶
    上開具殺傷力之改造手槍乙把及子彈七顆，其餘三人分持鋁製球棒二支與高爾夫
    球杆一支，搭乘「阿達」所駕駛之紅色自小客車，行至上址天居酒屋前，共同基
    於恐嚇甲○○之犯意聯絡，進入該天居酒屋後，由乙○○持前揭槍、彈，朝該天
    居酒屋之天花板射擊子彈四發，惟僅擊發一發後，並另以：「毛弟，給你死！」
    之加害生命恫嚇甲○○，使甲○○心生畏懼，致生危害安全，另三名不詳年籍姓
    名之男子則持球棒與高爾球杆與甲○○之友人廖雲輝等三、四人互毆約一、二分
    鐘後（傷害部分，均未據提出告訴），乙○○即持前開槍、彈與「阿達」及另二
    名男子逃匿，嗣於九十一年六月十八日下午二時廿分許（起訴書誤載為同年八月
    二日下午三時十五分），乙○○始主動至嘉義市警察局第一分局投案，警方經乙
    ○○同意後搜索其身體，扣得前開改造槍枝（含彈匣一個）及土造子彈三顆（送
    鑑驗時已試射二顆）。
二、案經嘉義市警察局第一分局報請台灣嘉義地方法院檢察署檢察官偵查起訴。
    理  由
一、被告乙○○對於上開未經許可持有前揭改造手槍一枝、子彈七顆之事實，已迭據
    其在警訊、偵查及本院審理中坦承不諱（見警卷第二至三頁，偵卷第四、五頁，
    本審卷第十五頁），核與被害人甲○○指述之情節相符（見警卷第八至十二頁，
    偵卷第廿一頁），復經證人廖雲輝於警訊及偵查中證述在卷（見警卷第廿六、廿
    七頁，偵卷第廿頁），並有前述具有殺傷力之改造貝瑞塔手槍一把（含彈匣一個
    ）及可供該手槍使用具有殺傷力之土造子彈三顆扣案可資佐憑。又扣案之槍彈經
    送內政部警政署刑事警察局鑑驗結果，認該改造手槍一枝（槍枝管制編號000
    0000000），係仿ＢＥＲＥＴＴＡ廠半自動手槍製造之金屬玩具手槍，換
    裝土造金屬槍管而成之改造手槍，機械性能良好，可擊發適用子彈，具有殺傷力
    ，送鑑之子彈三顆，均係由土造金屬彈殼加裝金屬彈頭組合而成之土造子彈，取
    樣二顆試射（尚餘一顆），均可擊發，認具殺傷力，另送鑑之彈頭一顆，認係已
    擊發之土造金屬彈殼等情，有該局九十二年八月十五日嘉市警一刑字第○九二○
    ○三二三五五號函附卷可稽（見偵卷第三八至四四頁），足認被告其所持有之上
    開槍彈具有殺傷力。被告之自白與事實相符，事證明確，被告此部分行堪以認定
    。
二、另訊據被告乙○○雖矢口否認有以「毛弟，給你死」等語恐嚇被害人甲○○之事
    實，惟被告持槍朝天花板射擊，及由「阿達」與另二名男子分持鋁製球棒二支與
    高爾夫球杆一支，至上址天居酒屋，恐嚇被害人之犯行，已據被害人甲○○指述
    ：持銀色手槍男子一進門就說：「毛弟，給你死。」等語甚明（見警卷第九、十
  一頁，偵卷第廿一頁），並經前揭證人廖雲輝於偵查中結證稱：乙○○進來（天
    居酒屋），開槍時子彈擊到天花板，並說「呼你死」等語（見偵卷第廿頁），而
    被告於警訊及偵審中亦自承：當天伊持手槍，由「阿達」與另二名男子分持鋁製
    球棒二支與高爾夫球杆一支，至上址天居酒屋，伊在門口持槍對天花板射擊，用
    意是在教訓毛弟讓他害怕，沒有要殺他的意思等語（警卷第三頁背面，偵卷第五
    、廿九頁）；伊與甲○○前在海產店發生口角，所以才去找甲○○，伊原本是要
    恫嚇他而已等語（本審卷第十四、廿二頁）。又參以被告持改造手槍朝天花板射
    擊，而阿達等人持鋁製球棒及高爾夫球杆，前往仇家予以理論，顯可能發生傷害
    、恐嚇之事，此揆諸一般日常生活經驗自明，被告與其他三名男子上開所為，確
    已致甲○○主觀上心生畏懼，致生危害於安全，此亦據甲○○於偵查中指訴在卷
    （偵卷第廿二頁）。綜上所述，事證已臻明確，被告前揭恐嚇犯行，亦堪以認定
    。至綽號「阿達」及另二名成年男子雖分持鋁製球棒及高爾夫球杆，與被告前往
    上址，惟該三人並無何真實姓名、年籍足供傳訊審認，且查無其他證據足認該三
    人事先知悉被告持有前揭改造手槍及土造子彈等情，按「罪疑惟輕，無罪推定」
    法則，尚難遽認其三人有共同持有改造槍彈之犯行，併此敘明。
三、核被告上開所為，係分別犯槍砲彈藥刀械管制條例第十一條第四項之未經許可持
    有可發射子彈具有殺傷力之改造手槍罪、同條例第十二條第四項未經許可持有子
    彈罪及刑法第三百零五條之恐嚇罪。被告同時持有上開改造手槍、子彈，係以一
    行為觸犯二罪名之想像競合犯，屬裁判上一罪，應依刑法第五十五條規定，從一
    重之未經許可持有改造手槍罪論處。被告與綽號「阿達」及另二名成年男子就恐
    嚇犯行，具有犯意之聯絡及行為之分擔，應依共同正犯論處。另被告於八十七年
    十二月三十日，購得而持有上開槍、彈時，並未意圖供本案恐嚇犯行所用，是其
    所犯上開未經許可持有改造手槍罪及恐嚇罪，犯意個別，行為互殊，應分論併罰
    ，公訴人認前揭二罪有方法、結果之牽連關係，尚有未洽，附此敘明。被告前因
    偽造文書案件，經本院於九十年五月廿八日以八十九年度訴字第七Ｏ一號判處有
    期徒刑十月，於同年七月十二日確定，甫於九十一年七月十三日執行完畢，此有
    台灣高等法院被告全國前案紀錄表、刑案資料查註紀錄表各一份附卷可參，其於
    有期徒刑執行完畢，五年以內再犯有期徒刑以上刑之本罪，為累犯，應依刑法第
    四十七條規定，加重其刑。另查刑法第五十九條之酌量減輕其刑，必須犯罪另有
    特殊之原因，在客觀上足以引起一般人同情，認為即予宣告法定低度刑期猶嫌過
    重者，始有其適用。本件被告在上址某海產店內，因細故發生口角，即私自持槍
    射擊並夥同數人分持鋁製球棒、高爾夫球杆在公開場所恫嚇被害人，雖其係事後
    主動投案，然動輒結夥尋釁，其犯行顯非輕微，而所生實害亦不能謂非重大，尚
    難認有堪資憫恕之可言，自不得據為酌量減輕其刑之理由，公訴人此部分之求處
    ，亦有未洽，併此敘明。爰審酌被告持有改造手槍、子彈，及另夥同數人為上開
    恐嚇犯行，危害社會治安，暨其上開犯罪動機之輕重、實施之程度、生活狀況、
    犯罪所生之損害，及被告犯罪後主動投案，坦承部分犯行，態度尚屬良好等一切
    情狀，各量處如主文所示之刑，並就科處罰金部分諭知易服勞役之折算標準，併
    定其應執行之刑，以資儆懲。
四、扣案之仿ＢＥＲＥＴＴＡ廠半自動手槍製造之玩具手槍換裝土造金屬槍管而成之
    改造手槍壹支（槍枝管制編號：0000000000）乙把（含彈匣乙個），
    及送鑑驗試射所餘之上開子彈一顆，均為違禁物，應依刑法第三十八條第一項第
    一款規定沒收。又按物之能否沒收，應以裁判時為準。本案判決時，被告所擊發
    及送鑑驗試射之上開子彈參顆（試射二顆，餘一顆），因擊發所餘之彈殼、彈頭
    ，已不屬違禁物，自無庸宣告沒收。另被告在前揭現場雖射擊四發子彈，惟其中
    三顆子彈均無法擊發等情，已據被告供述在卷，該三顆未扣案之土造子彈，既無
    法擊發，難認具有殺傷力，爰不為沒收之宣告，均附此敘明。
據上論斷，應依刑事訴訟法第二百九十九條第一項前段、槍砲彈藥刀械管制條例第十
一條第四項、第十二條第四項，刑法第十一條前段、第二十八條、第三百零五條、第
五十五條、第五十一條第五款、第四十七條、第四十二條第二項、第三十八條第一項
第一款，罰金罰鍰提高標準條例第一條前段、第二條，現行法規所定貨幣單位折算新
台幣條例第二條，判決如主文。
本案經檢察官陳鈴香到庭執行職務
中      華      民      國    九十二    年      九      月      九      日
                                  臺灣嘉義地方法院刑事五庭
                                        法  官  李  文  輝
右正本證明與原本無異。
如不服本判決，應於判決送達後十日內向本院提出上訴狀( 應附繕本 )。
中      華      民      國    九十二    年      九      月      九      日
                                        書記官  林  育  興
附錄本件論罪法條：
槍砲彈藥刀械管制條例第十一條第四項：
未經許可，持有、寄藏或意圖販賣而陳列第一項所列槍砲、彈藥者，處一年以上七年
以下有期徒刑，併科新 台幣七百萬元以下罰金。
槍砲彈藥刀械管制條例第十二條第四項：
未經許可，持有、寄藏或意圖販賣而陳列子彈者，處五年以下有期徒刑，併科新台幣
三百萬元以下罰金。
刑法第三百零五條
以加害生命、身體、自由、名譽、財產之事，恐嚇他人致生危害於安全者，處二年以
下有期徒刑、拘役或三百元以下罰金。


司法院資訊處製作；財團法人民間司法改革基金會備份。
